【裁判字號】    99,台上,2350
【裁判日期】    990422
【裁判案由】    違反毒品危害防制條例
【裁判全文】
最高法院刑事判決            九十九年度台上字第二三五０號
上  訴  人  甲○○
上列上訴人因違反毒品危害防制條例案件，不服台灣高等法院台
中分院中華民國九十九年二月八日第二審判決（九十九年度上訴
字第二八六號，起訴案號：台灣彰化地方法院檢察署九十八年度
毒偵字第二三九六號〈原判決誤為三六一三號〉），提起上訴，
本院判決如下：
    主  文
上訴駁回。
    理  由
按刑事訴訟法第三百七十七條規定，上訴於第三審法院，非以判
決違背法令為理由，不得為之。是提起第三審上訴，應以原判決
違背法令為理由，係屬法定要件。如果上訴理由書狀並未依據卷
內訴訟資料，具體指摘原判決不適用何種法則或如何適用不當，
或所指摘原判決違法情事，顯與法律規定得為第三審上訴理由之
違法情形，不相適合時，均應認其上訴為違背法律上之程式，予
以駁回。本件原判決以上訴人甲○○因施用第一級毒品（一行為
同時施用第一級毒品及第二級毒品，依想像競合犯之例，從一重
之施用第一級毒品罪處斷），經第一審法院判決後，提起第二審
上訴，其上訴書狀僅稱上訴人之父母年紀已大，祖母、胞姊及同
居人均罹病，長子仍在學校就讀，家中經濟有賴上訴人賺錢維持
，且上訴人平時熱心公益，本性善良，因一時失慮，誤觸刑章，
現已深感懊悔，經此教訓，當無再犯之虞，請從輕量刑等語，而
未敘述具體之上訴理由；因認其上訴不合法律上之程式，予以駁
回，已於理由內論述綦詳。從形式上觀察，並無判決違背法令之
情形存在。查上訴人之第二審上訴書狀所述各節，並未具體指摘
第一審判決有何足以影響判決本旨之不當或違法，與刑事訴訟法
第三百六十一條第二項所稱「具體理由」，尚非相當，原判決已
詳加縷析說明。上訴意旨猶持己見，謂其所述之第二審上訴理由
，對於第一審判決量刑不當已有具體指摘，原審未察，逕予駁回
，於法有違云云，徒就判決內已明白論斷之事項，任意爭執，不
符第三審上訴之法定要件。其關於施用第一級毒品部分之上訴為
違背法律上之程式，應予駁回。至上訴人所犯想像競合之輕罪即
毒品危害防制條例第十條第二項施用第二級毒品分，依刑事訴訟
法第三百七十六條第一款規定，本不得上訴於第三審法院；而其
重罪即施用第一級毒品部分之上訴，既應從程序上駁回，則輕罪
部分之此部分上訴即為法所不許，應併駁回之。
據上論結，應依刑事訴訟法第三百九十五條前段，判決如主文。
中    華    民    國  九十九  年    四    月  二十二  日
                      最高法院刑事第十庭
                          審判長法官  花  滿  堂
                                法官  黃  正  興
                                法官  陳  東  誥
                                法官  林  錦  芳
                                法官  洪  昌  宏
本件正本證明與原本無異
                                      書  記  官
中    華    民    國  九十九  年    四    月  二十六  日
                                                      K

司法院資訊處製作；財團法人民間司法改革基金會備份。
